---
title: "TP3 Krigeage - Challenge 2023-2024"
output:
  html_document: default
  pdf_document: default
---

```{r setup, include=FALSE}
knitr::opts_chunk$set(echo = TRUE)
```

Ce TP fera l’objet d’un compte-rendu par groupe de 4 personnes environ,
sous forme de Rmd + version pdf ou html. Ce compte-rendu servira à l’évaluation. Il est à remettre sur Campus (au lien de rendu TP) avant le 05 janvier 2024 à 23h59.
A titre indicatif, le temps à consacrer à ce TP hors cours est de deux à quatre heures par personne.

# Question 1. Vos noms

Insérer ci-après le nom de chaque personne du groupe. Remplacer les noms ci-après, Nom en majuscule (=family name, UPPER CASE), Prénom en minuscule (first name, lower case).

```{r}
#1. DURAND Victor
#2. DUPONT Annette
#3. DUCHEMIN Pierre
#4. DULAC Isis
```

L'ordre n'a pas d'importance, mais la personne en position 1 sera celle qui remettra le TP sur Campus. Merci de n'opérer qu'une seule remise par groupe! Merci de nommer vos fichiers en faisant apparaître le premier nom, par exemple ici: `TPXXX_GroupeDURAND.Rmd`, `TPXXX_GroupeDURAND.html`

ATTENTION! seul les noms inscrits dans le documents seront utilisés, *aucun ajout a posteriori ne sera accepté*. Vérifiez bien la présence de tous les membres avant la remise.

Merci de remplir le champs suivant: Nous certifions que notre groupe ne comportait que les personnes dont les noms sont indiqués ci-dessus, et qu'aucune personne n'a été oubliée, soit un total de:
```{r}
# quatre personnes (4)
# Nous nous engageons à ne pas réclamer l'ajout d'une autre personne après la remise du TP
```

# Question 2. Votre prédiction

Vous trouverez dans le répertoire de Campus un fichier intitulé "defi_observations.csv", il comporte des observations pour 7 variables X1, ..., X7, et une variable à prédire Y.

Vous trouverez également dans le répertoire du cours un fichier intitulé "defi_apredire.csv" comportant des valeurs pour les 7 variables X1, ..., X7, et où il faudra prédire Y.

* Remettre vos prédictions dans un fichier csv comportant les 7 variables X1, ..., X7, et la colonne Y prédite. Votre fichier s'intitulera "DefiGroupeXXX" où vous remplacerez le suffixe XXX par le nom de la personne indiquée en position 1 à la question 1, celle qui remettra le TP sur Campus.
Pour l'exemple ci-dessus le nom du fichier serait "DefiGroupeDURAND.csv". Merci de nommer les variables X1, ..., X7 et Y pour la colonne prédite.

* Le programme à l'origine de vos prédictions sera initulé "programmeDefiGroupeXXX" (en remplaçant XXX...). Il est attendu un programme sour format Rmd+ sortie Html ou pdf correspondante (bouton Knit, ou bien Python+Jupyter Notebook avec sortie html ou pdf).

La contrainte: la prédiction doit se faire au moyen du Krigeage (eh oui, c'est un TP de Krigeage), mais vous pouvez utiliser des éléments de régression aussi (cf. Krigeage universel).

ATTENTION! il vous faudra faire attention à bien utiliser une graine pour votre générateur aéatoire, si vous en utilisez un, p.ex `set.seed(12345)` de façon à ce que vos résultats soit reproductibles. D'une exécution à l'autre, votre programme doit proposer LA MEME prédiction!

Vérifiez bien que votre fichier "DefiGroupeXXX.csv" comporte bien le bon nombre de lignes, et des abscisses dans le bon ordre!

Veillez à remettre impérativement ces trois fichiers:

* Le fichier CSV DefiGroupeXXX.csv
* Un notebook Rmd (ou jupyter)
* la sortie html ou pdf correspondante (bouton knit) faisant tourner votre programme

```{r}
set.seed(12345)
```

Voici un exemple pour l'import et l'export:

```{r}
# ce qui est donné:

# lecture: Observations contient les X et les Y correspondants
Observations = read.csv("defi_observations.csv", header = TRUE)

# lecture: Apredire ne contient que des X, il faut prédire les Y
Apredire = read.csv("defi_apredire.csv", header = TRUE)

# Votre prédiction; faites mieux, hein ;-)
Y = Apredire$X1 + mean(Observations$Y)
# votre Y prédit ici X1 + la moyenne des Y, c'est très mauvais!

# Votre exportation
# On concatène d'abord les X avec le Y prédit à l'aide de cbind
MonFichierSoumis =  cbind(Apredire, Y)

# puis on exporte
MonNomDeFichier = "DefiGroupeDURAND.csv" # nom de fichier à adapter hein!!!
write.csv(MonFichierSoumis, MonNomDeFichier, row.names = FALSE)

#on vérifie que c'est bien lisible
LectureDeMonFichier = read.csv(MonNomDeFichier, header = TRUE)

#on fait des vérifications élémentaires, bon nombre de lignes, de colonnes, etc.
#on ne doit voir apparaître que des TRUE, sinon ce n'est pas bon!
message(nrow(LectureDeMonFichier) == 150, ": bon nombre de lignes")
message(ncol(LectureDeMonFichier) == 8, ": bon nombre de colonnes")
message(abs(LectureDeMonFichier[37,3]-Apredire[37,3])<1e-6, ": X3 semble ok pour la ligne 37")
message(sum(colnames(LectureDeMonFichier)==c("X1", "X2", "X3", "X4", "X5", "X6", "X7", "Y"))== 8, ": les colonnes sont bien nommées")
```

Voilà, c'est à vous, vous n'avez plus qu'à faire vos prédictions! en remplaçant la ligne `Y = Apredire$X1 + mean(Observations$Y)` bien sûr!

Bon courage!
